臺灣屏東地方法院民事裁定
110年度消債更字第90號
聲  請  人  
即 債務 人  張德安  

代  理  人  沈宜禛律師
上列當事人因消費者債務清理事件聲請更生，本院裁定如下：
    主  文
債務人張德安自民國111年3月9日中午12時起開始更生程序。
命司法事務官進行本件更生程序。
    理  由
一、按債務人不能清償債務或有不能清償之虞；且無擔保或無優
    先權之本金及利息債務總額未逾新臺幣（下同）1,200 萬者
    ，於法院裁定開始清算程序或宣告破產前，得向法院聲請更
    生；又法院開始更生程序之裁定，應載明其年、月、日、時
    ，並即時發生效力；法院裁定開始更生或清算程序後，得命
    司法事務官進行更生或清算程序。消費者債務清理條例（下
    稱消債條例）第3 條、第42條第1 項、第45條第1 項及第16
    條第1 項前段分別定有明文。
二、聲請意旨略以：聲請人積欠約1,546,000元之債務，有不能
    清償之情，且曾於110年6月間，與最大債權金融機構玉山商
    業銀行股份有限公司進行消費者債務清理前置協商，惟因無
    法負擔協商條件而協商不成立。又聲請人之無擔保或無優先
    權之債務總額未逾1,200 萬元，復未經法院裁定開始清算程
    序或宣告破產，爰聲請准予裁定更生等語。
三、經查：
  ㈠聲請人之上開主張，業據其提出財團法人聯合徵信中心當事
    人綜合信用報告書、全國財產稅總歸戶財產查詢清單、107
    至109 年度綜合所得稅各類所得資料清單、勞工保險被保險
    人投保資料表等件為證，復經本院核閱110年度消債調字第3
    3號全卷資料無誤。是聲請人既與債權人前置協商不成立，
    其提出本件聲請，於法有據。
  ㈡關於聲請人現在收入部分，聲請人現受僱於香雲國際股份有
    限公司，每月所得平均約為26,835元，有薪資條可參，且與
    勞保投保薪資26,400元大致相符，應以此認聲請人每月所得
    。至聲請人之支出部分，聲請人陳稱每月必要支出費用14,8
    66元，雖未提出全部單據供本院審酌，惟低於依消債條例第
    64條之2 第1 項規定，以111 年衛生福利部公告每人每月最
    低生活費之1.2 倍即17,076元計算之數額，洵堪採信。
　　聲請人固稱有扶養其父母，惟聲請人未提出自己之戶籍謄本
    ，致本院無從審酌其等間之親子關係，先不認列扶養費用，
    附此說明。
  ㈢綜上，聲請人每月可支配所得扣除必要生活費後，僅餘11,96
    9元。聲請人名下固有新光人壽保險股份有限公司之保單，
    有中華民國人壽保險商業同業公會保險業通報作業資訊系統
    資料查詢結果表可佐，惟本院審酌上開保單未解約前尚無法
    用以清償，而聲請人積欠之無擔保及無優先權債務至少已達
    1,536,053元，亦有債權人玉山商業銀行股份有限公司、裕
    融企業股份有限公司、張鍾秀梅、張瑞鳳之陳報狀可考，堪
    認聲請人有不能清償債務之情事，而有更生之原因。此外，
    本件查無消債條例第46條各款所定應駁回更生聲請之事由存
    在，則聲請人所為聲請，應屬有據，爰命司法事務官進行本
    件更生程序。
四、依首開規定，裁定如主文。
中　　華　　民　　國　　111 　年　　3 　　月　　 9　　日
                  民事庭  法　官　彭聖芳
正本係照原本作成。
本裁定不得抗告。
中　　華　　民　　國　　111 　年　　3 　　月　　9 　　日
                          書記官  孫秀桃